臺灣臺南地方法院民事裁定
110年度司繼字第2672號
聲  請  人  凱基商業銀行股份有限公司


法定代理人  魏寶生  


關  係  人  周慶順律師
上列聲請人聲請選任被繼承人牛偉華遺產管理人事件，本院裁定
如下：
    主  文
選任周慶順律師（律師證書字號：(89)台檢證字第4993號）為被
繼承人牛偉華（男、民國00年0月00日生、身分證統一編號：Z00
0000000號、民國110年2月24日死亡、生前最後住所：臺南市○○
區○○里○○路000巷00號之1）之遺產管理人。
聲請程序費用由被繼承人牛偉華之遺產負擔。
    理  由
一、按先順序繼承人均拋棄其繼承權時，由次順序之繼承人繼承
    ，其次順序繼承人有無不明或第四順序之繼承人均拋棄其繼
    承權者，準用關於無人承認繼承之規定。次按繼承開始時，
    繼承人之有無不明，而無親屬會議或親屬會議未於1個月內
    選定遺產管理人者，利害關係人得聲請法院選任遺產管理人
    ，並由法院依公示催告程序，定6個月以上之期限，公告繼
    承人，命其於期限內承認繼承，此觀民法第1176條第6項、
    第1177條、第1178條規定自明。
二、本件聲請意旨略以：聲請人為牛偉華之債權人，而牛偉華於
    民國(下同)110年2月24日死亡，其繼承人均已拋棄繼承或死
    亡，親屬會議亦未於 1個月內選定遺產管理人，致聲請人無
    法對其遺產行使權利，爰依法聲請選任被繼承人牛偉華之遺
    產管理人等語。
三、經查，聲請人之主張，業據提出債權憑證、全國財產稅總歸
    戶財產查詢清單、繼承系統表、除戶戶謄及戶籍謄本等為證
    ，而被繼承人牛偉華之法定繼承人均已拋棄繼承權或先於其
    死亡，亦據本院依職權調取110年度司繼字第658號、1085號
    、1889號及1234號等拋棄繼承卷宗查閱無誤。又被繼承人之
    親屬會議未依民法第1177條規定選定遺產管理人，聲請人以
    利害關係人之地位聲請選任被繼承人牛偉華之遺產管理人，
    應予准許。
四、復查，遺產管理人之選任係屬法院之職權，其職務涉及公益
    性，除應注意遺產處置之公平性外，尚須慮及其適切性，即
    應兼顧被選任人對遺產、遺債之瞭解程度、處理遺產事務之
    能力與利害關係等綜合判斷之。經本院函詢周慶順等5位律
    師擔任本件遺產管理人之意願，僅周慶順律師同意擔任遺產
    管理人之民事陳報狀，有民事陳報狀附卷可稽。審酌周慶順
    律師不僅具專業法律知識及能力，且有法律事務之執行經驗
    ，又與聲請人及被繼承人間均無親屬或利害關係，由其擔任
    本件遺產管理人，當能秉持專業倫理與客觀公正態度，善盡
    管理保存及清算遺產之責，是認由其擔任被繼承人牛偉華之
    遺產管理人，應屬妥適，爰裁定如主文。
五、依家事事件法第127條第4項之規定，裁定如主文。
中　　華　　民　　國　　110 　年　　10　　月　　13　　日
                  家事法庭    司法事務官　吳玲媛
以上正本係照原本作成。
如對本裁定抗告，須於裁定送達後10日內向本院提出抗告狀，並
應繳納抗告費新台幣1000元整。 
中　　華　　民　　國　　110 　年　　8 　　月　　13　　日
                                  書記官　林木村